【裁判字號】    99,交抗,1119
【裁判日期】    990430
【裁判案由】    違反道路交通管理處罰條例
【裁判全文】
臺灣高等法院交通事件裁定            99年度交抗字第1119號
抗  告  人
即受處分人  甲○○
上列抗告人因違反道路交通管理處罰條例案件，不服臺灣士林地
方法院，中華民國 99年2月26日所為裁定（99年度交聲字第25號
），提起抗告，本院裁定如下：
    主  文
抗告駁回。
    理  由
一、原處分意旨略以：本件受處分人所有之車號5785-TL 號自用
    小客貨車，未裝設ETC ，於98年8 月24日8 時53分許，通過
    后里收費站南下第8 車道電子收費車道，經依科學儀器採證
    後逕行舉發有「行駛高速公路，於駛進收費站繳費時，未依
    標誌指示過站繳費（未申裝戶行駛電子收費車道）」之違規
    ，受處分人於應到案日期前申訴，原處分機關即臺北市交通
    事件裁決所審查結果，仍認有前開違規，爰依道路交通管理
    處罰條例第33條第3項規定裁處新臺幣（下同）600元罰鍰。
二、本件受處分人聲明異議意旨略以：伊回想並未於違規時間98
    年8月24日8時53分許通過后里收費站，本件舉發單所附採證
    照片 1張，無法證明有通過收費站之事實，類此情形亦有臺
    灣臺北地方法院98年度交聲字第3046號刑事裁定及新聞報導
    可證，爰對原處分不服，聲明異議云云。
三、原審裁定意旨略以：本件受處分人甲○○所有之車號5785-T
    L號自用小客貨車，於98年8月24日8時53分許，未裝設ETC而
    通過國道高速公路后里收費站南下第 8車道電子收費車道，
    致未繳通行費之事實，有遠通電收股份有限公司99年2月1日
    函檢送原審之錄影光碟1片，及舉發單所附翻拍相片1紙在卷
    可考；依該錄影光碟（即后里收費站南下第 8車道前之採照
    儀器所拍攝車輛行經該收費站之動態畫面），顯示受處分人
    所有之5785-TL號自用小客貨車，確於當日8時53分38秒時，
    行經后里收費站南下第 8車道，且未見該車於收費站前臨時
    倒車或轉向改行其他車道等情綦詳，受處分人辯稱其車未於
    違規時間通過后里收費站云云，顯無可採。綜上，本件受處
    分人所有之車輛，確有行駛高速公路，於駛進收費站繳費時
    ，未依標誌指示過站繳費（未申裝戶行駛電子收費車道）之
    違規行為，舉發機關依法舉發、原處分機關依法裁處受處分
    人600 元罰鍰，並無違誤。受處分人之聲明異議，為無理由
    ，應予駁回。
四、抗告意旨略以：為證明抗告人有「通過」收費站，則應有多
    張完整之錄影光碟翻拍相片，本案採證照片只有 1張靜態照
    片，無法證明，依罪疑唯輕原則利益歸抗告人，然原審遽認
    為動態畫面，與事實不符，又未依法踐行調查足以證明之動
    態畫面證據，實屬違背法令，基此，請求撤銷原處分免罰云
    云。
五、本院查：
  (一)按除道路交通管理處罰條例第33條第1 項、第2 項規定外，
    其他違反管制規定之行為，處駕駛人新臺幣（下同）600 元
    以上1,200元以下罰鍰；又行經設有收費站之道路，不依規
    定停車繳費，經以科學儀器取得證據資料證明其行為違規而
    逕行舉發者，以汽車所有人為被通知人製單舉發，道路交通
    管理處罰條例第33條第3項、第7條之2第1項第6款及第4項分
    別定有明文；且依違反道路交通管理事件統一裁罰基準表，
    行駛高、快速公路，於駛進收費站繳費時，未依標誌、標線
    、號誌指示過站繳費，乃違反高速公路及快速公路交通管制
    規則第23條之行為，應依道路交通管理處罰條例第33條第3
    項規定處以罰鍰。
  (二)本件抗告人即受處分人甲○○所有之車號 5785-TL號自用小
    客貨車，於98年8月24日8時53分許，未裝設ETC而通過國道
    高速公路后里收費站南下第8車道電子收費車道，致未繳通
    行費之事實，有內政部警政署國道路公路警察局舉發違反道
    路交通管理事件通知單所附翻拍照片1紙在卷可考，且經原
    審調取本件違規案件之採證光碟，經遠通電收股份有限公司
    以99年2月1日總發字第09900096號函檢附車號5785-TL號自
    用小客車之通行照片暨採照系統示意圖、通行影像光碟，依
    該通行影像光碟內容，係國道高速公路后里收費站南下第8
    車道之動態錄影畫面，且畫面亦顯示受處分人所有之5785-T
    L號自用小客貨車，確於當日8時53分38秒時行經后里收費站
    南下第8車道，抗告人所辯其所有之上開車輛並未於上揭時
    間通過后里收費站云云，無足採信。
六、綜上，本件抗告人所駕駛之上開車輛，確有行駛高速公路，
    於駛進收費站繳費時，未依標誌指示過站繳費（未申裝戶行
    駛電子收費車道）之違規行為。原審認原處分機關依法裁處
    受處分人600元罰鍰，並無違誤，因而裁定駁回抗告人之異
    議，本院核其認事用法並無違誤，本件抗告人仍執前詞提起
    抗告，顯無理由，應予駁回。
據上論斷，應依道路交通管理處罰條例第89條、道路交通案件處
理辦法第26條、刑事訴訟法第412條，裁定如主文。
中    華    民    國    99    年    4     月    30    日
                  刑事第二十三庭審判長法  官  許宗和
                                      法  官  潘進柳
                                      法  官  林海祥
以上正本證明與原本無異。
不得再抗告。
                                      書記官  林淑貞
中    華    民    國    99    年    4     月    30    日

司法院資訊處製作；財團法人民間司法改革基金會備份。
